臺灣臺中地方法院刑事判決　
111年度訴字第1367號
公  訴  人  臺灣臺中地方檢察署檢察官
被      告  陳立孝



指定辯護人  本院公設辯護人  梁乃莉
上列被告因毒品危害防制條例案件，經檢察官提起公訴（111年
度毒偵字第714號），檢察官聲請法院改依協商程序而為判決，
本院合議庭裁定由受命法官獨任進行協商判決程序，判決如下：
    主    文
陳立孝施用第一級毒品，累犯，處有期徒刑捌月。扣案之第二級
毒品甲基安非他命壹包（驗餘淨重壹點肆捌貳柒公克），沒收銷
燬之。
    犯罪事實及理由
一、本案犯罪事實除檢察官起訴書犯罪事實欄第12行以下關於「
    復基於施用第二級毒品甲基安非他命之犯意，於111年1月16
    日0時25分為警採尿回溯96小時內某時許，在不詳地點，以
    不詳方式，施用第二級毒品甲基安非他命1次。另基於施用
    第一級毒品海洛因之犯意，於111年1月16日0時25分為警採
    尿回溯96小時內某時許，在不詳地點，以不詳方式，施用第
    一級毒品海洛因1次。」之記載，應予更正並補充為「復基
    於同時施用第一級毒品海洛因及第二級毒品甲基安非他命之
    犯意，於111年1月15日22時40分為警查獲前數日內之某時，
    在台中市大肚區某處，以將海洛因及甲基安非他命置入玻璃
    球吸食器內燒烤，吸食其煙霧之方式，同時施用第一級毒品
    海洛因及第二級毒品甲基安非他命1次。」，證據部分並補
    充已經被告陳立孝於本院自白不諱外，其餘犯罪事實及證據
    均引用檢察官起訴書之記載。 
二、本件經檢察官與被告於審判外進行協商而達成合意，且被告
    業已認罪，其合意內容如主文所示。經查，上開協商合意並
    無刑事訴訟法第455條之4第1 項所列各款情形之一，檢察官
    聲請改依協商程序而為判決，本院爰不經言詞辯論，於協商
    合意範圍內為協商判決，合予敘明    。
三、應適用之法條：刑事訴訟法第455條之2第1項、第455條之4
    第2項、第455條之8、第454條第2項，毒品危害防制條例第1
    0條第1項、第2項、第18條第1項前段，刑法第11條前段、第
    47條第1項、第55條。
四、協商判決除有刑事訴訟法第455條之4第1項第1款於本訊問程
    序終結前，被告撤銷協商合意或檢察官撤回協商聲請者；第
    2款被告協商之意思非出於自由意志者；第4款被告所犯之罪
    非第455條之2第1項所定得以聲請協商判決者；第6款被告有
    其他較重之裁判上一罪之犯罪事實者；第7款法院認應諭知
    免刑或免訴、不受理者情形之一，或違反同條第2項「法院
    應於協商合意範圍內為判決。法院為協商判決所科之刑，以
    宣告緩刑、2年以下有期徒刑、拘役或罰金為限」之規定者
    外，不得上訴。
五、本件如有上開得上訴之情形，而不服本件判決，應於送達判
    決後20日內向本院提出上訴書狀，並應敘述具體理由；其未
    敘述上訴理由者，應於上訴期間屆滿後20日內向本院補提理
    由書（均須按他造當事人之人數附繕本）「切勿逕送上級法
    院」。
本案經檢察官吳錦龍提起公訴及到庭執行職務。
中　　華　　民　　國　　111 　年　　8 　月　  11　 　日 
　　            刑事第二十二庭    法　官  林源森
以上正本證明與原本無異。
　　　　                          書記官  陳錫威
中　　華　　民　　國　　111 　年　　8 　月　  12　　日　
附錄論罪科刑法條全文：
毒品危害防制條例第10條
施用第一級毒品者，處6月以上5年以下有期徒刑。
施用第二級毒品者，處3年以下有期徒刑。
附件：
臺灣臺中地方檢察署檢察官起訴書            　        斯股
                                    111年度毒偵字第714號
    被　　告　陳立孝　男　31歲（民國00年0月0日生）
　　　　　　　　　　  住彰化縣○○鎮道○路000○0號5樓
　　　　　　　　　　　國民身分證統一編號：Z000000000號
上列被告因違反毒品危害防制條例案件，業經偵查終結，認應提
起公訴，茲將犯罪事實及證據並所犯法條分敘如下：
　　　　犯罪事實
一、陳立孝前於民國102年間，因違反藥事法等案件，經臺灣彰
    化地方法院以102年度訴字第1023號分別判決判處有期徒刑7
    月、3年6月、3月確定，又因詐欺案件，經臺灣彰化地方法
    院以103年度簡字第90號判決判處有期徒刑4月確定，上開案
    件合併定應執行刑有期徒刑4年確定，於106年6月21日縮短
    刑期假釋出監，於107年2月21日假釋期滿未經撤銷，以已執
    行完畢論。再於109年間，因施用毒品案件，經臺灣彰化地
    方法院裁定送觀察、勒戒後，認無繼續施用毒品之傾向，於
    109年11月18日執行完畢釋放出所，經臺灣彰化地方檢察署
    檢察官以109年度毒偵字第1424號、109年度毒偵字第1535號
    、109年度毒偵緝字第57號為不起訴處分確定。詎仍未戒除
    毒癮，其於前開觀察、勒戒執行完畢釋放後3年內，復基於
    施用第二級毒品甲基安非他命之犯意，於111年1月16日0時2
    5分為警採尿回溯96小時內某時許，在不詳地點，以不詳方
    式，施用第二級毒品甲基安非他命1次。另基於施用第一級
    毒品海洛因之犯意，於111年1月16日0時25分為警採尿回溯9
    6小時內某時許，在不詳地點，以不詳方式，施用第一級毒
    品海洛因1次。嗣於111年1月15日22時40分許，在臺中市北
    屯區崇德路2段與大連路2段交岔路口處，經警攔查由陳宗昇
    所駕駛車牌號碼0000-00號自用小客車，查獲車內乘客陳立
    孝為通緝犯並實施盤查，當場扣得陳立孝所有之甲基安非他
    命1包（驗餘淨重1.4827公克），並經警徵得其同意，於111
    年1月16日0時25分許，採集其尿液送驗，結果呈甲基安非他
    命、安非他命及嗎啡陽性反應，而查悉上情。
二、案經臺中市政府警察局第五分局報告偵辦。
　　　　證據並所犯法條
一、訊據被告陳立孝矢口否認於111年1月16日0時25分為警採尿
    回溯96小時內有何施用毒品之犯行，辯稱：伊最近一次施用
    毒品是於110年12月某日晚上，在臺中市南屯區友人住處，
    以燒烤玻璃球方式施用甲基安非他命等語。經查：
　㈠被告為警查獲後，經採集尿液送檢驗結果，呈甲基安非他命、
    安非他命及嗎啡陽性反應，有勘查採證(驗)同意書、臺中市
    政府警察局保安警察大隊委託鑑驗尿液代號與真實姓名對照
    表、搜索扣押筆錄、扣押物品目錄表、自願受搜索同意書、
    欣生生物科技股份有限公司濫用藥物尿液檢驗報告、衛生福利
    部草屯療養院鑑驗書及現場照片12張等附卷可稽，並有上開
    甲基安非他命1包扣案可資佐證，足認被告確有施用海洛因
    及甲基安非他命之犯行，其施用第一級、第二級毒品之犯嫌
    堪以認定。
　㈡又被告雖於警詢中提及服用止痛藥等情，然其並未提出所服
    用藥物之證明，且被告自110年12月起至111年1月止並無就
    診紀錄，有健保Web IR查詢資料附卷可稽，則被告為警採尿
    前有無服用止痛藥已非無疑，且被告於111年1月16日0時25
    分許為警採尿送驗結果呈嗎啡陽性反應之事實，有上開勘查
    採證(驗)同意書、臺中市政府警察局保安警察大隊委託鑑驗
    尿液代號與真實姓名對照表及欣生生物科技股份有限公司濫
    用藥物尿液檢驗報告各1份附卷可稽。按海洛因經人體代謝後
    ，在尿液中會產生單乙醯嗎啡、游離態嗎啡及大量結合態嗎
    啡，不會代謝產生可待因。但非法濫用之海洛因毒品在製造
    過程中常含有少量雜質乙醯可待因，乙醯可待因經人體代謝
    後，在尿液中會產生可待因，因此非法施用海洛因毒品者，
    在尿液中可檢出較大量之嗎啡成分及較少量可待因成分。另
    可待因服用後經人體代謝，在尿液中會產生游離態可待因、
    游離態嗎啡、結合態可待因及結合態嗎啡，因可待因代謝速
    率較嗎啡快，因此在治療過程中，尿液可待因含量遠大於嗎
    啡含量。美國國家濫用藥物研究所（National 
　　Institute of Drug of Abuse ,NIDA ）基於上揭之理論提
    出：「尿液中總可待因（游離態＋結合態）含量大於
　　300ng/ml，且嗎啡與可待因含量比例小於二比一時，判定為
    使用可待因（臺灣高等法院臺南分院104 年度上訴字第780 
    號判決理由實體部分二（三）參照）。是被告為警採集之尿
    液中之可待因未檢出，尿液中檢出嗎啡含量661ng/mL，足徵
    被告於111年1月16日0時25分許為警採集尿液檢驗結果呈嗎
    啡陽性反應，非因服用於市面上購買之可待因製劑或含極微
    量嗎啡成分製劑之合法藥物後所產生，足認被告所辯係卸責
    之詞，不足採信，其施用第一級毒品之犯嫌堪以認定。又被
    告前因施用毒品案件，經依法院裁定送觀察、勒戒，已因無
    繼續施用傾向獲釋，有刑案資料查註紀錄表在卷為憑，足見
    其於觀察、勒戒執行完畢釋放後3年內再犯本件施用毒品，
    自應依法訴追。
二、核被告所為，係犯毒品危害防制條例第10條第1項、第2項之
    施用第一級、第二級毒品罪嫌。其所犯上開兩罪間，犯意各
    別，行為互殊，請予分論併罰。被告有犯罪事實欄所載之有
    期徒刑執行完畢，此有本署刑案資料查註紀錄表、臺灣彰化
    地方法院102年度訴字第1023號判決、103年度簡字第90號判
    決等各1份在卷可稽，其於有期徒刑執行完畢5年以內故意再
    犯本件有期徒刑以上之罪，該當刑法第47條第1項之累犯。
    又被告所犯前案與本案所犯施用第一、二級毒品罪間，犯罪
    類型、罪質、手段及法益侵害結果均相似，毒品種類相同，
    被告因前案入監執行，已然接受較嚴格之矯正處遍，並因此
    與毒品隔絕相當期間，猶未認知毒品之違法性及危害性，於
    前案執行完畢後約4年即再為本案犯行，足認前罪之徒刑執
    行無成效，其仍欠缺對法律規範之尊重，對刑罰之反應力顯
    然薄弱，加重其法定最低度刑，並無司法院大法官釋字第77
    5號解釋意旨所指可能使被告所受刑罰超過其應負擔罪責之
    疑慮，請依刑法第47條第1項規定，加重其刑。至扣案之甲
    基安非他命1包，請依毒品危害防制條例第18條第1項前段規
    定，宣告沒收銷燬。
三、依毒品危害防制條例第23條第2項、刑事訴訟法第251條第1
    項提起公訴。
　　此　致
臺灣臺中地方法院
中　　華　　民　　國　 111　　年　　6　　 月　　24 　 日
　　　　　　　　　　　　　　  檢  察  官　吳錦龍
本件正本證明與原本無異 
中　　華　　民　　國　 111　  年　  6     月　  29    日
                              書  記  官  劉振陞
附錄法條：
毒品危害防制條例第10條
施用第一級毒品者，處 6 月以上 5 年以下有期徒刑。
施用第二級毒品者，處 3 年以下有期徒刑。